【裁判字號】    95,交抗,558
【裁判日期】    950726
【裁判案由】    違反道路交通管理處罰條例
【裁判全文】
臺灣高等法院交通事件裁定             95年度交抗字第558號
    抗  告  人
    即受處分人  甲○○
上列抗告人因違反道路交通管理處罰條例案件，不服臺灣臺北地
方法院，中華民國95年6月16日所為裁定（95年度交聲字第436號
），提起抗告，本院裁定如下：
    主  文
抗告駁回。
    理  由
一、原處分意旨略以：異議人即受處分人甲○○於民國95年2月2
    2日15時39分許，騎乘車號GC8-499號重型機車，沿臺北市○
    ○○路北往南方向行駛至南京東路口時，逕自左轉南京東路
    往東方向行駛，經臺北市政府警察局松山分局警員舉發「機
    車不依規定兩段式左轉」之違規，受處分人不服，提出陳述
    ，原處分機關函請舉發單位調查結果，仍認違規事實明確，
    原處分機關乃依道路交通管理處罰條例首開規定，裁處受處
    分人罰鍰新臺幣600元，併記違規點數1點。
二、異議人異議意旨略以： 受處分人住在臺北市○○○路○段近
    光復北路口，過去五年來都按此方式行駛，且係受道路所劃
    之左轉標線誤導，並無違規意圖，且受處分人並未看到兩段
    式左轉之告示牌云云。
三、原裁定意旨以：
（一）按汽車（含機器腳踏車）駕駛人轉彎時不依標誌、標線、
      號誌指示者，處新臺幣600元以上1800元以下罰鍰， 並記
      違規點數1點，道路交通管理處罰條例第48條、第63條第1
      項第1款分別定有明文。 又機器腳踏車行駛之車道及轉彎
      ，應依標誌或標線之規定行駛；無標誌或標線者，同向三
      車道以上道路，均應以兩段方式進行左轉彎，道路交通安
      全規則第99條第1項第3款亦有明文可參。
（二）經查：受處分人並不否認於上開時間，駕駛上揭重型機車
      ，沿臺北市○○○路北往南方向行駛至南京東路口時，逕
      自左轉南京東路往東方向行駛等情。而臺北市○○○路北
      往南方向近南京東路口處，確係同向三車道道路，且設有
      「機慢車兩段式左轉」標誌等情，業據臺北市政府警察局
      松山分局函覆受處分人及原處分機關明確， 有該局95年3
      月29日北市警松分交字第09530910700號函附卷可稽， 受
      處分人未遵道路交通安全規則首開規定及道路標誌之指示
      ，逕行左轉南京東路之違規事實，已堪認定。而臺北市○
      ○○路北往南方向近南京東路口處第二（中間）車道路面
      劃設有左轉箭頭標線，及南京東路口紅綠燈旁設有「左轉
      後繼續行駛」標誌等情，固有該路口照片影本附卷可憑，
      惟機車於該路段既禁止直接左轉南京東路，則該左轉標誌
      、標線顯非針對機車所為，受處分人縱使疏於注意而致違
      規，仍不能據以免罰，所辯並非可採。
（三）綜上，受處分人確有上開違規事實，可以認定，原處分機
      關據以援引道路交通管理處罰條例首開規定，裁處受處分
      人罰鍰600元，併計違規點數1點，並無違誤，本件異議為
      無理由，應予駁回，經核並無違誤。
四、抗告人即受處分人抗告意旨略以：綜觀北市○○道路所劃設
    標線，豈有慢車道標線非針對機車而針對汽車所為？慢車道
    所劃設標線乃指引慢速駕駛車輛及機車所用，豈有僅供汽車
    駕駛之理？抗告人當日騎乘機車於慢車道上，遵循慢車道之
    標線係為遵守交通法規，那有依標線行駛而受罰之理？原裁
    定顯有上開違誤，爰請撤銷原裁定等語。
五、惟查：本件抗告人於案發時、地，確有本件交通違規之事實
    ，業據抗告人於原審坦承不諱，並經原審詳載理由依據，抗
    告人猶稱並未違規，顯不足採。再依道路交通安全規則第99
    條第1項第3款規定，機車行經本件案發路口時，應以兩段方
    式為左轉，而汽車駕駛人則不受上開限制，抗告人所稱案發
    地點慢車道所繪標線應係同時指揮慢速駕駛車輛及機車逕行
    左轉行進，且所為係為遵守交通法規等語，實屬諉責之詞，
    自不足採，本件抗告並無理由，應予駁回。
據上論結，應依道路交通案件處理辦法第26條，道路交通管理處
罰條例第89條，刑事訴訟法第412條，裁定如主文。
中    華    民    國    95    年     7    月    26    日
                  交通法庭審判長法  官    蔡秀雄
                                法  官    黃金富
                                法  官    周煙平
以上正本證明與原本無異。
不得再抗告。
                                書記官    蕭麗珍
中    華    民    國    95    年    7     月    26    日


司法院資訊處製作；財團法人民間司法改革基金會備份。
